臺灣高等法院高雄分院刑事判決　　　　　　　　　　九十一年度上易字第五八九號
　　上　訴　人
　　即　被　告　甲○○
右上訴人因竊盜案件，不服臺灣高雄地方法院九十一年度易字第三二五號中華民國九
十一年二月二十七日第一審判決（起訴案號：臺灣高雄地方法院檢察署九十一年度偵
字第六五八號），提起上訴，本院判決如左：
      主  文
原判決撤銷。
甲○○毀越安全設備，於夜間侵入住宅竊盜，累犯，處有期徒刑壹年。
      事  實
一甲○○曾於民國八十四年間因肅清煙毒條例案件，經判處有期徒刑四年確定，於八
  十九年二月十日執行完畢，猶不知悔改，竟意圖為自己不法之所有，於九十年九月
  十三日凌晨五時許之夜間，至高雄縣岡山鎮○○○路○段一一四號乙○○住宅，先
  破壞一樓廁所窗戶外之安全設備鐵窗後，自屋外攀爬踰越窗戶，侵入其一樓客廳內
  ，竊取乙○○所有現金新臺幣（下同）五萬六千元、黃金項鍊五條，得手後隨即逃
  離現場。嗣因乙○○發覺屋內遭竊而報警處理，經警於一樓廁所窗內之磁磚採得指
  紋，而送請內政部警政署刑事警察局鑑定為甲○○之指紋後，始為查獲。
二案經高雄縣警察局岡山分局移送臺灣高雄地方法院檢察署檢察官偵查起訴。
      理  由
一訊據被告甲○○矢口否認右揭竊盜犯行，辯稱：伊未曾到過被害人住處偷東西，伊
  被警察查獲時被害人並未指認伊竊盜，且在警局時警察均未提到有採到伊之指紋之
  事實，指紋是警察自己所弄云云。
二經查：
(一)被害人住宅於右揭時間遭人破壞鐵窗踰越窗戶侵入，而失竊五萬六千元、黃金項鍊
  五條一節，業據證人即被害人乙○○於警訊（見警卷第十一頁）、原審審理時（見
  原審卷第四十六頁）、及證人即被害人之妻徐鍾麗珍於原審審理時（見原審卷第四
  十八頁）指陳綦詳，而證人即當日到場採證之警員王深熙於原審結證指稱：當天伊
  值班，經前鋒派出所通知有竊案而到現場，伊先從室內採證，到後面廁所採證時，
  發現鐵窗有被破壞掉，伊就在廁所窗戶旁邊磁磚採到幾枚指紋，經鑑定後，始查獲
  被告等語（見原審卷第四十七頁）。此外，復有現場採獲之指紋照片六張、現場遭
  侵入及破壞之鐵窗、窗戶等照片五張附卷可參。是以，被告確於右揭時地侵入乙○
  ○住宅竊取財物無訛。
(二)證人王深熙於九十年九月十三日六時四十分許，在被害人乙○○之住處共採獲指紋
  五枚，排除被害人乙○○，及其家屬徐鍾麗珍、徐淵祥、徐光祥等四人之指紋後，
  其中編號一指紋採集位置係於一樓廁所內被侵入窗戶之左側磁磚一節，此有高雄縣
  警察局岡山分局刑事組現場勘驗採證紀錄表一紙附卷可稽（見臺灣高雄地方法院檢
  察署九十一年度聲字第三十號其他卷第八頁）；而該採集之指紋卡送請內政部警政
  署刑事警察局依指紋電腦析鑑法、指紋特徵比對法鑑定，其鑑驗結果：送鑑竊案指
  紋照片三張、指紋膠片四張，經檢視為指紋三枚，如編號１、２、３，編號３指紋
  ，輸入電腦析鑑結果，與該局檔存甲○○指紋卡之左環指指紋相符；其餘指紋，均
  因紋線模糊不清、特徵點不足，無法比鑑一節，亦有該局九十年十月十五日刑紋
  字第一九七四二一號鑑驗書附卷可按（見同上卷第九頁）。被告雖辯稱被害人於警
  局並未指認伊竊盜，警察亦未告知有採獲指紋，該等指紋係警察自己所弄云云。惟
  被告係於九十年十二月二十八日始為警持臺灣高雄地方法院檢察署拘票拘提至警局
  製做筆錄，嗣後再前往案發現場，到現場僅照相後就離開，並未進入採集到指紋之
  處，或令被告在磁磚上按指紋一節，為被告所自承（見本院卷第三十三頁），核與
  證人王深熙所述查獲情節相符（見原審卷第四十七頁）。又現場指紋鑑定為被告所
  有之鑑驗書早於九十年十月十五日即已完成一節，業如前述，警察乃無從在同年十
  二月二十八日拘提被告之前，將被告之指紋捺於採集之磁磚上。況且本院審理中復
  當庭採集被告之十指指紋，再次送請內政部警政署刑事警察局鑑定，經該局鑑定稱
  ，本院當庭所採十指紋與該局檔存之被告甲○○者相符，且送鑑高雄縣警察局岡山
  分局所採證之指紋膠片上可資比對指紋經鑑定結果，與甲○○之左食中、左環指指
  紋相符一節，亦有該局九十一年六月五日刑紋字第０九一０一四八二五七號鑑驗書
  附卷可憑（見本院卷第四十九頁至第五十頁）。是以，被告所辯被害人雖未能指認
  被告竊盜，警員於製作筆錄時未告知被告現場有採集到被告指紋云云，均不影響被
  告右揭竊盜犯行之成立。
(三)綜上所述，被告所辯顯係卸責之詞，均不足採信。本件事證已臻明確，被告犯行洵
  堪認定。
三按上訴人於夜間將被害人之窗戶毀壞，侵入其住宅行竊，係犯刑法第三百二十一條
  第一項第一、二款毀越安全設備，於夜間侵入住宅竊盜之罪。又被告甲○○於八十
  四年間因肅清煙毒條例案件，經判處有期徒刑四年確定，於八十九年二月十日執行
  完畢一節，有臺灣高雄地方法院檢察署刑案資料查註紀錄及臺灣高等法院被告全國
  前案紀錄表附卷可稽，其前受有期徒刑執行完畢，於五年內再犯本件最重本刑為有
  期徒刑以上之罪，為累犯，應依刑法第四十七條規定加重其刑。
四被告犯罪事證既明，原審予以論罪科刑，固非無見，惟查：被告甲○○係破壞一樓
  廁所安全設備鐵窗後，越過安全設備之窗戶侵入住宅，原判決認被告係毀越門扇，
  尚有未合。被告上訴意旨猶執前詞否認犯罪，指摘原判決不當，雖無理由，惟原判
  決既有上開可議之處，自應由本院予以撤銷改判。爰審酌被告有多次前科，素行不
  良，不思以正當手段賺取錢財，而竊取他人財物，惡性非輕，及其犯後態度不佳，
  毫無悔悟之心等一切情狀，爰判決如主文第二項所示之刑。
據上論斷，應依刑事訴訟法第三百六十九條第一項前段、第三百六十四條、第二百九
十九條第一項前段，刑法第三百二十一條第一項第一款、第二款、第四十七條，判決
如主文。
本案經檢察官郭振昌到庭執行職務。
中    華    民    國     九十一     年       七       月      十一      日
                              臺灣高等法院高雄分院刑事第六庭
        審判長法官  王憲義
                                        法官  范惠瑩
                                        法官  謝靜雯
右正本證明與原本無異。
不得上訴。
                                      書記官  廖素珍
中    華    民    國     九十一     年       七       月      十二      日
附錄本判決論罪之法條：
刑法第三百二十一條第一項
犯竊盜罪而有左列情形之一者，處六月以上五年以下有期徒刑：
一  於夜間侵入住宅或有人居住之建築物、船艦，或隱匿其內而犯之者。
二  毀越門扇、牆垣或其他安全設備而犯之者。
                                                                        Ｑ
